# 求助陈版及各位老师：排污权出售是计入营业外收入还是资产处置损益更准确

提问人：yl8229880 时间：2021-03-28 09:33:03
求助陈版及各位老师：排污权出售是计入营业外收入还是资产处置损益更准确？
现有以下两种处理方法：①、如果参考《碳排放权交易有关会计处理暂行规定》因碳排放权资产列报在其他流动资产，所以计入营业外收入；②、如果按照对方单位将排污权计入无形资产或其他非流动资产来看，是否计入资产处置收益更准确？

回答人：chenyiwei
如果此次出售的排污权，最初在取得时没有发生成本（包括没有已费用化的成本），则出售价款应确认为营业外收入。
如果此次出售的排污权，本企业最初取得时是发生了成本的，因而确认为一项资产，则可以将出售价款与账面价值之间的差额确认为资产处置损益。